[
    {
        "user": "U06LJ0SKMEZ",
        "type": "message",
        "ts": "1715161970.353099",
        "client_msg_id": "9B57EF19-DC63-4BD2-A0CC-1524C73A7987",
        "text": "<!channel>\n【第4回動画部門会議】\n日時:5月13日（月）19:00～\n場所:グループ閲覧室2\n持ち物:パソコン\n議事録:じゃんけん\n\n議題\n1.部門体験コンテンツたたき(意見交換)\n2.自己紹介動画について(意見交換)\n3.プレ撮影技術伝達(意見交換)\nです！\n\n出席・欠席・遅刻・早退スタンプで反応お願いしますー\nスレッドで理由もお願いします！\n\nごめん雰囲気創出動画の企画書全然まにあわなそうだから来週にさせてください！！！",
        "team": "T06L90YHJF8",
        "user_team": "T06L90YHJF8",
        "source_team": "T06L90YHJF8",
        "user_profile": {
            "avatar_hash": "d91753e24f73",
            "image_72": "https:\/\/avatars.slack-edge.com\/2024-08-11\/7558997419282_d91753e24f7352431ae1_72.png",
            "first_name": "柴田芽依",
            "real_name": "柴田芽依",
            "display_name": "Shibata.Mei",
            "team": "T06L90YHJF8",
            "name": "pupon585",
            "is_restricted": false,
            "is_ultra_restricted": false
        },
        "thread_ts": "1715161970.353099",
        "reply_count": 2,
        "reply_users_count": 2,
        "latest_reply": "1715594527.745239",
        "reply_users": [
            "U06LXNYGGHX",
            "U06LJ0SKMEZ"
        ],
        "replies": [
            {
                "user": "U06LXNYGGHX",
                "ts": "1715581473.342369"
            },
            {
                "user": "U06LJ0SKMEZ",
                "ts": "1715594527.745239"
            }
        ],
        "is_locked": false,
        "subscribed": false,
        "blocks": [
            {
                "type": "rich_text",
                "block_id": "6Z8gi",
                "elements": [
                    {
                        "type": "rich_text_section",
                        "elements": [
                            {
                                "type": "broadcast",
                                "range": "channel"
                            },
                            {
                                "type": "text",
                                "text": "\n【第4回動画部門会議】\n日時:5月13日（月）19:00～\n場所:グループ閲覧室2\n持ち物:パソコン\n議事録:じゃんけん\n\n議題\n1.部門体験コンテンツたたき(意見交換)\n2.自己紹介動画について(意見交換)\n3.プレ撮影技術伝達(意見交換)\nです！\n\n出席・欠席・遅刻・早退スタンプで反応お願いしますー\nスレッドで理由もお願いします！\n\nごめん雰囲気創出動画の企画書全然まにあわなそうだから来週にさせてください！！！"
                            }
                        ]
                    }
                ]
            }
        ],
        "reactions": [
            {
                "name": "00-出席",
                "users": [
                    "U06LJ0SKMEZ",
                    "U06LK0DK7R9",
                    "U06LXNUQ989"
                ],
                "count": 3
            },
            {
                "name": "00-欠席",
                "users": [
                    "U06LXNYGGHX"
                ],
                "count": 1
            }
        ]
    }
]